【裁判字號】    97,簡聲抗,4
【裁判日期】    970327
【裁判案由】    公示送達
【裁判全文】
臺灣臺南地方法院民事裁定             97年度簡聲抗字第4號
抗  告  人  甲○○
以上抗告人因與相對人乙○○間請求公示送達事件，抗告人對於
民國97年1月23日本院臺南簡易庭97年度南簡聲字第5號裁定提起
抗告，本院裁定如下：
    主  文
原裁定廢棄。
准將抗告人對相對人乙○○所發如附件存證信函所示意思表示之
通知為公示送達。
聲請費用及抗告程序費用共計新臺幣貳仟元，均由相對人負擔。
    理  由
一、按表意人非因自己之過失，不知相對人之姓名、居所者，得
    依民事訴訟法公示送達之規定，以公示送達為意思表示之通
    知，民法第97條定有明文。所謂不知相對人居所，係指相對
    人遷移，致表意人不知其居所而言。
二、本件抗告意旨略以：相對人向抗告人租用台南市○○路○段
    122號房屋1棟，積欠租金達2個月以上，惟門戶深鎖，不知
    去向，又屢次至其戶籍地台南市○○路321巷3之2號催討無
    著，經以存證信函寄送上開2址，亦均以「候領逾期」為由
    遭退回，足認相對人已他遷，而去向不明，自得依法聲請公
    示送達，原裁定實有違誤，爰請廢棄原裁定，准為公示送達
    等語。
三、經查：相對人向抗告人租用之台南市○○路○段122號房屋1
    棟，早於96年11月26日即辦理停電，又經本院函詢台南市警
    察局第五分局派員調查結果，相對人並未住在台南市○○路
    321巷3之2號戶籍地，在場人即相對人之弟張兆俊亦表示不
    知相對人去向，有台灣電力公司出具之收到登記單回條及台
    南市警察局第五分局97年3月19日南市警五刑字第097451457
    30號函在卷可稽，雖原審裁定正本送達相對人戶籍地曾經相
    對人之姪兒張啟淳代收，然台南市警察局第五分局業已向在
    場人即相對人弟張兆俊查明渠不知相對人去向，可知渠等雖
    曾代收郵件，惟事實上無法轉交予相對人，應堪認相對人業
    已遷移不明，抗告人聲請對相對人為公示送達，核屬有據。
    原裁定據此駁回聲請人之聲請，容有違誤，抗告人之抗告為
    有理由，爰將原裁定予以廢棄，並准抗告人為公示送達之聲
    請。
四、又「依法應由關係人負擔費用者，法院裁定命關係人負擔時
    ，應一併確定其數額」、「前項費用之負擔有相對人者，準
    用民事訴訟法有關訴訟費用之規定」，非訟事件法第24條第
    1項及同法第21條第2項分別定有明文。本件抗告業經廢棄，
    依上開法條規定，本院應確定非訟事件費用額。茲抗告人分
    別支出聲請費及抗告費各1,000元，依法應由相對人負擔。
五、結論：本件抗告為有理由，依非訟事件法第46條、第21條第
    2項、第24條第1項，民事訴訟法第495條之1第1項、第450條
    第78條，裁定如主文。
中    華    民    國    97    年    3     月    27    日
                  民事第二庭    審判長法  官  楊清安
                                      法  官  李杭倫
                                      法  官  蔡雅惠
不得再抗告。
中    華    民    國    97    年    3     月    27    日
                                      書記官  詹書瑋


司法院資訊處製作；財團法人民間司法改革基金會備份。
